【裁判字號】    97,監,150
【裁判日期】    971124
【裁判案由】    選定禁治產人監護人
【裁判全文】
臺灣臺北地方法院民事裁定               97年度監字第150號
聲  請  人  乙○○○
            丙○○
                        號3樓.
上列聲請人聲請選定禁治產人甲○○之監護人事件，本院裁定如
下：
    主      文
指定聲請人丙○○（女、民國○○年○ 月○○日生、身分證統一編號
：Ｚ000000000號）為禁治產人甲○○（女、民國○○年○○月○○日生
、身分證統一編號：Ｚ000000000號）之監護人。
聲請費用新台幣壹仟元由聲請人負擔。
    理      由
一、本件聲請意旨略以：聲請人乙○○○、丙○○分別為甲○○
    之母親與姊姊，甲○○前經鈞院以97年度禁字第166 號裁定
    宣告為禁治產人，因禁治產人原法定監護人其母親乙○○○
    年事已高無法照顧禁治產人，且禁治產人在台無其他親屬，
    僅剩聲請人二人，無法組成親屬會議，爰依法請求選定禁治
    產人二姐丙○○為禁治產人甲○○之監護人等語。
二、按禁治產人之監護人，依左列順序定之：（一）配偶（二）
    父母（三）與禁治產人同居之祖父母（四）家長（五）後死
    之父或母以遺囑指定之人。不能依前項規定定其監護人時，
    由法院徵求親屬會議之意見選定之。民法第1111條定有明文
    。次按親屬會議以會員五人組織之，親屬會議會員，應就禁
    治產人之左列親屬與順序定之：一直系血親尊親屬。二三親
    等內旁系親血尊親屬。三四親等內之同輩血親。前項同一順
    序之人，以親等近者為先，親者同者，以同居親屬為先，無
    同居親屬，以年長者為先。同法第1130條、第1131條分別定
    有明文。復按無民法第1131條規定之親屬，或親屬不足法定
    人數時，法院得因當事人、法定代理人或其他利害關係人等
    有召集權人之聲請，於其他親屬中指定之。親屬會議不能召
    開或召開有困難時，依法應經親屬會議處理之事項，由有召
    集權人聲請法院處理之。親屬會議經召開而不為或不能決議
    時，亦同。此觀同法第1132條規定自明。
三、查聲請人主張甲○○經法院宣告為禁治產人，惟禁治產人原
    法定監護人其母親乙○○○年事已高無法照顧禁治產人，且
    禁治產人在台無其他親屬，僅剩聲請人二人，無法組成親屬
    會議，爰依法請求選定禁治產人二姐丙○○為禁治產人甲○○之監護人等情，業據其提出戶籍謄本、親屬系統表等件為
    證，堪認聲請人主張為事實。本院認禁治產人原法定監護人
    其母親乙○○○，現年81歲高齡，體弱不識字，無法妥善照
    顧禁治產人，且禁治產人在台並無其他親屬可組成親屬會議
    ，以禁治產人甲○○最佳利益考量下，爰指定聲請人丙○○
    為禁治產人甲○○之監護人。
四、依非訟事件法第21條第1項前段裁定如主文。
中    華    民    國    97    年    11    月    24    日
                          家事庭法  官  徐麗瑩
以上正本係照原本作成。
如對本裁定抗告，須於裁定送達後10日之不變期間內，向本院提
出抗告狀，並繳納抗告費1,000元。
中    華    民    國    97    年    11    月    24    日
                                書記官  黃世昌


司法院資訊處製作；財團法人民間司法改革基金會備份。
